# 会计利润与所得税调整，求助各位老师

提问人：q727446006 时间：2023-02-19 21:24:33
本期合并一个新的子公司8-12月。会计利润与所得税调整中利润总额以8-12月为主，而所得税是按照全年利润算的。那么肯定会产生一部分差异，这部分放在这个表哪里呢？

回答人：chenyiwei
该子公司纳入合并报表的所得税费用也是针对 8 ～ 12 月的所得税费用：
1 、当期所得税费用按照 8 ～ 12 月的应纳税所得额计算；
2 、递延所得税费用需以购买日为起点，依据购买日各项可辨认资产、负债的计税基础为基础持续计算到年末，确定递延所得税资产、负债的变动及其对应的递延所得税费用影响。
所以不会存在你说的不对应问题。